













Баранова Наталья Frontend разработчик

Имею около года опыта в разработке и поддержке пользовательских интерфейсов с использованием современных технологий, таких как React, Next.js на TypeScript. Успешно прошла стажировку в стапр-ап проекте. Сейчас работаю над своими пет-проектами, беру небольшие заказы на фрилансе и ищу новые возможности для развития.

Мои контакты

- □ baranova.natalia.frontend@gmail.com
- (2) +7 (916) 917-46-30 (WhatsApp/Telegram/звонки)
- Москва, Россия
- portfolio site

Мои технологии

- Languages: JavaScript, TypeScript
- JS libraries and frameworks: React, React Native, NextJS
- State management libraries: Redux(toolkit), Thunk, RTK-query
- Routing: React-router-DOM, React Navigation
- Forms: React-formik, React-form, React-hookform
- Testing: Unit, Jest, Snapshot image test, Postman
- Patterns: TDD, Singleton, Observer, PubSub
- API: Axios, Rest, Swagger
- Storybook
- Version control: GitHub, GitLab
- Styles: CSS, Sass, Scss, styled components
- Design libraries: Material UI, Tailwind CSS, Bootstrap

Опыт работы

Мои проекты, как фронтенд разработчика

- Смарт чек знаний 🗗
- Соц. сеть 🔀
- **Менеджер задач ⊘**
- Счетчик + таймер
- Instagram Clone ☑
- 2023 н.в. Start-up project Free Math Trainer

Frontend-технологии на моих проектах:

ReactJS, NextJS, Redux, Redux Toolkit, React-router-DOM, Hooks, class components, React-formik, Reactform, React-hook-form, Axios, RestAPI, MaterialUI, styled components, Storybook, Unit tests

Мои обязанности при их разработке

работа в команде разработка UI разработка пагинации, сортировки, поиска работа с Swagger, Postman RESTful (регистрация/логинизация/и тд.) тесты UI и функционала компонент оптимизация производительности реализация архитектурных решений (UI, BLL, DAL) исправление ошибок в коде и его поддержка

Моя работа, как разработчика

2022-2023

- Lemma-auto fullstack dev Это магазин автозапчастей. Я разработала его с нуля. (Laravel 8, php, MySQL, Axios, UI: html, sass, native JavaScript, bootstrap для сайта, tailwindCSS для личного кабинета)
- 2021-2022 Mos.ru - backend dev Главный портал города Москвы. Я работала backend разработчиком (Symfony5)
- 2020-2020 • Книжный лабиринт- fullstack dev Это книжный магазин. Я работала full-stack разработчиком (Yii2, native JavaScript, html, css)
- Минэкономразвития России админ бд Я разрабатывала внутреннюю бд 2006-2020 нормативных документов (MS Access)

Образование

IT-школа IT-INCUBATOR Frontend Developer

2021-2022

Учеба и работа со следующими технологиями: React, Redux, TypeScript, Promises, REST API, Git, CSS/SASS, Material UI, TDD, Storybook и другие современные технологии

Московский государственный университет туризма и сервиса

2006-2011

информатик-аналитик

Изучение баз данных, SQL, Objective Pascal, Delphi, HTML, математики и других фундаментальных дисциплин

Иностранные языки

Русский - родной Английский - С1